臺灣高雄地方法院刑事判決　　　　　　　　　　　　　八十八年度易字第七七八號
　　公　訴　人　台灣高雄地方法院檢察署檢察官
　　被　　　告　丁○○
　　選任辯護人　李宗輝
右列被告因竊盜案件，經檢察官提起公訴（台灣高雄地方法院檢察署八十八年度偵字
第八五五號、第二Ｏ三二號），暨移送併辦（台灣花蓮地方法院檢察署八十八年度偵
字第六四八號）本院判決如左：
    主  文
丁○○連續結夥三人以上，攜帶兇器，踰越牆垣、毀壞門扇及安全設備竊盜，處有期
徒刑壹年。
    事  實
一、丁○○曾有妨害國家總動員法、違反槍砲彈藥刀械管制條例及多次竊盜等刑事前
    科紀錄，並曾於民國七十年間因竊盜案件，經法院判處於刑之執行前令入勞動處
    所強制工作；於八十一年間又因竊盜等案件，經法院定執行刑為有期徒刑六年確
    定，於八十五年六月二十九日送監執行，而於八十七年一月五日假釋出監，縮刑
    執行期滿日為八十九年四月二十七日（不構成累犯）。惟假釋期間內仍不知悔改
    ，復意圖為自己不法之所有，基於概括犯意：
  （一）夥同友人鄭旭峰（另經台灣嘉義地方法院檢察署檢察官為不起訴處分確定）
        基於竊盜之犯意連絡，先由丁○○向鄭淑國借得車牌號碼ＪＦ-Ｏ三八二號
        自用小客車作為交通工具，並搭載鄭旭峰於八十七年五月二十一日晚上自台
        中南下，而於同日下午十一時許，將該車停於嘉義市竹村里竹子腳一之三十
        號達佑花板企業社旁之空地，由鄭旭峰在車上擔任把風，丁○○則持其所有
        預藏之客觀上具有危險性、性質上屬兇器之鉗子及螺絲起子等物品，翻越圍
        牆、剪破性質上屬安全設備之鐵窗，侵入無人居住之上開工廠內，竊得甲○○所有之零用金約新台幣（下同）五千元，適警巡邏發覺鄭旭峰行跡可疑而
        查獲，並於該小客車內發現並扣得丁○○所有之螺絲起子三支、鉗子一支及
        小手電筒一支，丁○○見狀後趁隙逃逸。
（二）復夥同癸○○、壬○○、綽號「吉祥」之戊○○（三人均先行判決）及綽號「
      阿文」「阿Ｑ」等成年人，共同基於竊盜之犯意連絡，由癸○○策劃行竊，其
      餘丁○○等人則分乘數部小客車，並持客觀上具有危險性，性質上屬兇器之強
      力剪、螺絲起子等物品，於八十七年六月一日上午四時許，推由「阿文」在外
      把風，並由壬○○持強力剪剪破店後巷內之鐵門之方式，侵入無人居住之高雄
      縣大寮鄉○○○路四Ｏ一、四Ｏ三號地中海水族量販店內，由丁○○等人持螺
      絲起子破壞櫃台之抽屜，竊取店內所有之財物計二十餘萬元，得手後俵分並分
      頭逃逸。嗣經警循線查獲，並於同年十二月三十一日下午三時許，在高雄市○○區○○街五十五巷十六號五指企業社起獲強力剪一支、平口起子二支、活動
      板手一支、鑽頭二支、口罩四個、美工刀三支、十字鎬一支、斜口鉗一支、鐵
      管油壓剪一具、手套二袋、焊接用雨衣及鑿孔機等物品。
二、案經高雄市政府警察局刑警大隊移送臺灣高雄地方法院檢察署檢察官偵查起訴，
    及台灣花蓮地方法院檢察署檢察官移送併案審理。
    理  由
一、（一）右揭事實一（一）部分，業據被告丁○○於本院審理時供認不諱，核與共
    犯鄭旭峰、被害人甲○○於警訊時、證人即查獲之警員張新民於偵查中證述之情
    節相符。此外，復有在犯罪現場附近把風之小客車上查獲螺絲起子三支、鉗子一
    支及小手電筒一支等物品扣案可佐，事證已臻明確。雖鄭旭峰於偵查中改口否認
    涉有上開竊盜犯行，並「自白」伊因受傷無法把風云云，台灣嘉義地方法院檢察
    署檢察官並已為鄭旭峰不起訴處分確定，惟查：犯罪者於事後為圖卸責而翻異前
    詞否認犯罪，所在多有；且就經驗而言，共謀行竊而在犯罪現場把風，並不以行
    動正常者為限；被告丁○○就此部分於警訊及偵查中均未到案應訊答辯，於本院
    審理時獲悉處分結果後仍為有罪之供述，情理上應較為可採，是被告丁○○確與
    鄭旭峰共犯此部分之竊盜犯行，應堪認定。
    （二）右揭事實一（二）部分：
    1、業據被告丁○○於本院審理時供陳：係癸○○提議行竊，到現場行竊者有被
       告丁○○、壬○○、戊○○（綽號吉祥）、及綽號「阿文」「阿Ｑ」等人，
       且由壬○○持強力剪一支，剪破店後巷內鐵門；被告丁○○則持螺絲起子一
       支侵入破壞櫃台之抽屜竊得二十餘萬元等語明確（本院九十一年十月十七日
       審理筆錄）。
    2、共同被告壬○○於警訊時供稱：八十七年六月一日我與丁○○、戊○○（綽
       號吉祥）等三人... 前往... 鳳屏一路四Ｏ一、四Ｏ三號地中海水族量販店
       ... 我持鐵剪剪破鐵皮，丁○○、戊○○則持螺絲起子... 共竊得二十萬元
       左右... 我分得一萬元等語（高雄市政府警察局八十七年十二月三十一日之
       警訊筆錄）；於偵查中則是認警訊所言實在等語（台灣高雄地方法院檢察署
       八十七年十二月三十一日偵查筆錄）；於本院審理時亦稱：是與丁○○偷，
       且只有偷八十七年六月一日鳳屏路上那一件而已等語（本院八十八年四月二
       日；九十年二月十六日、九十年五月十一日審理筆錄），所供前後大致相符
       ，顯見壬○○確有涉犯此案無訛。
    3、共同被告戊○○於警訊中供稱：地中海水族量販店一案，我是自行駕駛三陽
       雅哥型車隨壬○○、癸○○... 丁○○前往的，該案我並未分到任何贓款等
       語（高雄市政府警察局八十八年四月二日警訊筆錄）。
    4、證人即承辦警員辛○○於本院審理時證稱：（警訊）筆錄是我製作的，是經
       監控得知其的竊盜，而在台南看守所訊問丁○○，經他供述而查獲這些人等
       語（本院八十九年十二月十五日審理筆錄）。
    5、證人即地中海水族量販店之員工庚○○於警訊中指稱：於八十七年六月一日
       四時許，經投保之星堡保全公司通知.... 破壞鐵門後侵入，在抽屜竊走二十
       餘萬元等語（高雄市政府警察局八十七年十二月二十五日警訊筆錄）。
    6、參諸共同被告己○○於本院審理時亦稱：被告乙○○、壬○○、丁○○、戊○○都是被告癸○○等小弟等語（本院九十年二月二十二日審理筆錄）。此
       外，復有共同被告壬○○帶同警方人員於八十七年十二月三十一日下午三時
       許，在高雄市○○區○○街五十五巷十六號五指企業社內起獲強力剪、平口
       起子及活動板手等大批作案工具可佐。
    7、共同被告癸○○、壬○○及戊○○，嗣雖均於本院審理時翻稱：並未涉案云
       云，核均屬事後飾卸之詞，難於採信。其等確有與綽號「阿文」「阿Ｑ」等
       人，與被告丁○○共同涉犯上開事實欄一（二）乙節，應堪認定。
二、查被告丁○○用以行竊之螺絲起子及強力剪等物品，質堅而銳利，客觀上足以對
    人之身體、生命及安全構成威脅而具有危險性，性質上應屬兇器無訛。又鐵窗具
    有間隔內外，防閑止竊之作用，性質上屬刑法第三百二十一條第一項第二款之其
    他安全設備，亦屬無疑。核被告丁○○於上開事實欄一（一）所為，係犯刑法第
    三百二十一條第一項第三款、第二款之攜帶兇器，踰越牆垣、毀壞安全設備之加
    重竊盜罪，其與鄭旭峰間有犯意之連絡及行為之分擔，均為共同正犯。於上開事
    實欄一（二）所為，則係犯刑法第三百二十一條第一項第四款、第三款、第二款
    之結夥三人以上，攜帶兇器，毀壞門扇之加重竊盜罪，被告丁○○與癸○○、壬○○、戊○○、綽號「阿文」「阿Ｑ」間有犯意之連絡及行為之分擔，均為共同
    正犯。而刑法第三百二十一條第一項所列各款為竊盜之加重條件，如犯竊盜罪兼
    數款情形，因竊盜行為只有一個，仍成立一罪，不能認為法律競合或犯罪競合（
    最高法院六十九年度台上字第三九四五號判例參照）。被告丁○○所為上開二次
    竊盜犯行，時間緊接，犯罪之基本構成要件相同，顯係基於摡括犯意而為之，為
    連續犯，應以一罪論，並論以刑法第三百二十一條第一項第四款、第三款、第二
    款之結夥三人以上，攜帶兇器，踰越牆垣、毀壞門扇及安全設備之加重竊盜罪。
    審酌被告曾有多次竊盜前科，素行非佳，且於假釋期間不知悔悟，復屢次行竊，
    對治安及居家之安全所生危害非輕，惟犯後坦承犯行，尚具悔意，暨其犯罪之動
    機、目的等其他一切情狀，量處如主文所示之刑，以資懲儆。
    又如事實欄一（一）所示之物品，係被告丁○○未攜出行竊而遺留於現場車上者
    。先前其所攜出作案之工具業已棄置而滅失，業據其供明。為免日後執行之困難
    ，爰不予諭知沒收；扣案之部分雖屬被告丁○○所有，但非供其犯本罪所用或預
    備之物，且非義務應沒收之物品，亦不另諭知沒收。如事實欄一（二）所示之扣
    案物品，壬○○雖於警訊中指稱係被告丁○○所有，但訊之被告丁○○則否認為
    其所有，並稱係壬○○帶同警察人員所起獲，應屬壬○○所有等語。經查上揭扣
    押物品，業經本件先行判決有罪部分予以諭知沒收在案，尚無積極證據顯示確為
    被告丁○○及其他共同正犯所有，供如事實欄一（二）犯罪所用或預備之物，性
    質上亦非義務沒收之物品，爰亦不另諭知沒收。
三、本件移送併辦之如事實欄一（二）部分，經查與已起之部分，時間緊接，犯罪手
    法雷同，核與本件具有連續犯之裁判上一罪之關係，本院自得加以審理。
四、被告另認其在他案所犯竊盜等罪部分，業經台灣台北地方法院判處罪刑確定，本
    件應不再審理云云。惟查被告丁○○曾於本件犯後之八十九年四月三日，及同年
    月四日夥同許錫銘等人，在台北市○○○路及台北市中山區等地區，持螺絲起子
    等兇器行竊各情，經警查獲移送，並經檢察官起訴，旋經判處罪刑並定執行刑為
    有期徒刑六年九月五年二月確定，此固有台灣台北地方法院八十九年度訴字第七
    四五號刑事刑決，及被告之前科紀錄表在卷可按。惟本件係在上開案件之前之八
    十七年五、六月間所犯，時隔近二年，難認被告丁○○係基於概括犯意而為，不
    得認同一案件已判決確定而諭知免訴，是本院仍應就本件被告所涉犯者為實體之
    判決。
五、公訴意旨（即起訴書附表編號四部分）另以：被告丁○○夥同癸○○、戊○○等
    人於八十七年六月十九日夜間許，在高雄市新興區○○○路九十九號金美和銀樓
    ，以乙炔割斷鐵窗鐵條，欲行竊，因接近凌晨而作罷。事隔二日，癸○○另夥同
    他人侵入行竊等情，因認被告丁○○另犯有此部分竊盜罪行云云。
    訊之被告丁○○固坦承夥同戊○○，及綽號「阿文」「阿豐」等人，於八十七年
    六月中旬某日凌晨，在高雄市新興區○○○路九十九號金美和銀樓，由伊與戊○○、「阿文」持乙炔及大型扳手進入巷內，「阿豐」把風，再由伊持乙炔割開鐵
    次再窗右側二支鐵條，惟因接近清晨，怕被發現才作罷離開現場乙節，惟併陳稱
    ：大家約好下次再偷，但之後報紙有登該銀樓已被偷了等語（均見本院九十一年
    十月十七日審理筆錄），被害人丙○○○亦指陳係於八十七年六月十九日上午六
    時三十分許金美和銀樓被竊等語（見八十七年十二月二十五日警訊筆錄），此外
    ，復查無其他積極證據足認被告丁○○確有於同年月十九日共同行竊。綜合起訴
    意旨及本院調查證據之結果，起訴書所載之犯罪時間即八十七年六月十九日夜間
    許，應係指共同被告癸○○嗣後夥同他人行竊同址之時間（即附表編號四事實後
    段部分），而被告丁○○所參與者，應係指起訴書所示案發之前二日（即附表編
    號四事實前段）部分無疑。
    按刑法第三百二十一條之竊盜罪為第三百二十條之加重條文，自係以竊取他人之
    物為其犯罪行為之實行，至該條第一項各款所列情形不過為犯竊盜罪之加重條件
    ，若僅著手於該項加重之行為而未著手搜括財物，仍不能以竊盜未遂論（二十七
    年滬上字第五四號判例參考）。本件被告丁○○僅以乙炔割開鐵窗之鐵條，尚未
    著手行竊，即因接近清晨怕被發現而作罷，業如前述。顯係僅著手於加重條件之
    行為，而尚未著手竊盜構成要件之實行，且查毀損部分亦未據告訴，依上揭判例
    意旨，原應為無罪判決之諭知，惟公訴人認與前揭有罪部分具有連續犯之裁判上
    一罪之關係，爰不另為無罪判決之諭知。
六、據上論斷，應依刑事訴訟法第二百九十九條第一項前段，刑法第二十八條、第五
    十六條、第三百二十一條第一項第四款、第三款、第二款，判決如主文。
本案經檢察官吳傑人到庭執行職務。
中      華      民      國      九十一      年      十一    月    六    日
                                臺灣高雄地方法院刑事第二庭
                                    法  官  陳明富
右正本證明與原本無異。
如不服本判決，應於判決送達後十日內，向本院提出上訴狀。
                                    書記官  林介欽
中      華      民      國      九十一      年      十一    月    六    日
附錄本判決論罪之法條：
刑法第三百二十條第一項
意圖為自己不法之所有或第三人不法之所有，而竊取他人之動產者，為竊盜罪，
處五年以下有期徒刑、拘役或五百元以下罰金。
